臺灣臺南地方法院刑事判決　　　　　　　　　　　　九十三年度訴字第一二七號
　　公　訴　人　臺灣臺南地方法院檢察署檢察官
　　被　　　告　乙○○
　　選任辯護人　王建強律師
　　　　　　　　黃正男律師
右被告因強盜等案件，經檢察官提起公訴（九十三年度偵字第九二三二號），本院判
決如左：
    主  文
乙○○意圖為自己不法之所有，而搶奪他人之動產，處有期徒刑陸月，如易科罰金，
以參佰元折算壹日。
    事  實
一、乙○○因積欠銀行債務，無力償還，竟生不法所有意圖，民國九十三年七月二十
    九日中午，乙○○以其所有之0000000000號行動電話邀出丙○○，並
    駕駛車牌號碼２０５１─ＧＪ號自小客車搭載丙○○外出四處遊玩，俟機行搶。
    同日十五時許，在臺南縣關廟鄉松腳村大潭埤公園內，乙○○乘丙○○未及防備
    之際，突然伸手搶奪丙○○脖子上黃金項鍊一條（約價新臺幣四千元），及放置
    於涼亭桌上之皮包一只（內有手機二支、身分證、駕照、健保卡、金融卡、新台
    幣四千五百元），得手後駕車逃逸，當日並將搶得之黃金項鍊典當予「仁川當舖
    」，得款一千五百元供己繳納信用卡卡費。嗣警方依前揭行動電話門號追查，於
    九十三年九月六日十二時三十分許，在臺南縣仁德鄉○○村○○○街五七巷一弄
    十一號乙○○住處將乙○○拘獲，並扣得上開丙○○所有之手機一支、ＳＩＭ卡
    一張，復至仁川當舖起出前揭黃金項鍊。
二、案經丙○○訴由臺南縣警察局歸仁分局報告臺灣臺南地方法院檢察署檢察官偵查
    起訴。
    理  由
一、右揭犯罪事實，業據被告乙○○坦認屬實，核與告訴人即證人丙○○於警局、偵
    查及審理中證述情節相符，另證人即仁川當舖負責人蔡惠娟於警詢時亦證述：黃
    金項鍊係乙○○持往仁川當舖典當等語，足證被告上開自白與事實相符。此外，
    復有扣押書、贓證物認領保管單、通聯調閱查詢單、具結保管單、仁川當舖存根
    、照片九幀在卷可稽，事證明確，被告犯行洵堪認定。
二、核被告所為，係犯刑法第三百二十五條第一項普通搶奪罪。公訴意旨雖認被告於
    行搶得手後，欲駕駛前揭自小客車駛離現場，丙○○旋即自後追趕，伸手抓住前
    揭自小客車雨刷及後視鏡，乙○○為防護贓物、脫免逮捕，竟基於傷害之故意，
    駕車急速行駛，丙○○因而自車上跌落地面，受有多處擦傷（左膝二×二×０．
    二公分、右肘二×二×０．一公分、右手二×一×０．一公分），因認被告涉犯
    刑法第三百二十九條準強盜罪及同法第二百七十七條第一項普通傷害罪嫌。公訴
    人上開所認，無非以丙○○指訴被告將其拖行約三十公尺，後因雙手無力支撐而
    跌落地面受傷等情，及被告自承將車開走時，知悉丙○○抓住車子雨刷等為論據
    。訊據被告固坦承於見到丙○○抓住雨刷時仍將車開走，惟矢口否認故意致其受
    傷，辯稱：因丙○○突然撲上車，我反應不及，所以未停車，丙○○是自己無法
    抓緊雨刷而跌倒，我並未將其拖行三十公尺，而且如果丙○○被拖行三十公尺，
    因重力加速度將導致身體倒地後仍繼續滑行，若於柏油路面滑行磨擦，身體與地
    面接觸之面積不免擴大成面，而非如卷附傷單上所載僅有三點擦傷，且丙○○所
    穿著之包鞋必也因與地面磨擦而毀損，甚至傷及腳趾，若係著高跟涼鞋，腳趾絕
    對會因磨擦而受傷，然丙○○並未指訴並舉證有此傷害，足認丙○○指訴與事實
    不符等語。經查：告訴人丙○○於警、偵訊中雖均指稱，其抓住後照鏡及雨刷後
    ，遭被告拖行三十公尺，惟於審理中，丙○○已結證，所謂三十公尺係警方到場
    現場丈量，但員警並未拿皮尺實際測量等語，顯見告訴人指稱三十公尺為警方目
    測而得之數據，是否準確，已不無疑義。再者，倘依告訴人指訴，其當時係抓住
    雨刷及後照鏡，則以汽車雨刷通常不堪重力拉扯，而告訴人又為一體重逾五十公
    斤以上之成年女性，攀住雨刷被拖行三十公尺，雨刷必斷裂無疑，然觀諸卷附照
    片，上開自小客車雨刷完好無損，足認告訴人此部分指訴大違常情。況且告訴人
    果真攀在疾速行駛中之車輛被拖行，則於告訴人跌落地面時，依慣性原理，必定
    會繼續再往前滑行，如此，告訴人所受傷害必屬大面積，豈會僅呈點狀傷勢，益
    證告訴人此部分指訴為誇大不實，委無足採。公訴人漏未斟酌此點，起訴法條尚
    有未洽，應予變更。爰審酌被告僅為償還卡債，即出手搶奪告訴人皮包，甚至還
    將告訴人身上配戴之項鍊強力扯斷，手段粗暴，甚為不該，惟因被告尚無前科，
    素行良善，犯後又坦認犯行，態度良好，且已與告訴人和解，賠償其損害，告訴
    人亦表示不願再追究，有和解書一份在卷為憑等一切情狀，量處如主文所示之刑
    ，並諭知易科罰金之折算標準。另公訴意旨認被告涉犯刑法第二百七十七條第一
    項普通傷害罪，惟如前所述，本案尚無充足證據證明被告係有意將告訴人自車上
    甩落而導致其受傷，公訴人認被告另犯傷害罪即有未合，惟公訴意旨認此部分與
    前揭論罪科刑之行為間，有方法結果之牽連關係，屬裁判上一罪，爰不另為傷害
    罪部分無罪之諭知。
據上論斷，應依刑事訴訟法第二百九十九條第一項前段、第三百條，刑法第三百二十
五條第一項、第四十一條第一項前段，罰金罰鍰提高標準條例第一條前段、第二條，
判決如主文。
本案經檢察官甲○○到庭執行職務
中      華      民      國     九十三     年    十二    月    二十二    日
                        臺灣臺南地方法院刑事第五庭
                            審判長  法  官  林英志
                                    法  官  張家瑛
                                    法  官  包梅真
右正本證明與原本無異。
如不服本判決，應於判決送達後十日內向本院提出上訴狀( 應附繕本 )。
                                    書記官   廖文靜
中      華      民      國    九十三    年    十二    月     二十七     日
附錄法條：
刑法第三百二十五條
意圖為自己或第三人不法之所有，而搶奪他人之動產者，處六月以上五年以下有期徒
刑。
因而致人於死者，處無期徒刑或七年以上有期徒刑，致重傷者，處三年以上十年以下
有期徒刑。
第一項之未遂犯罰之。
